臺灣高等法院臺南分院民事判決　99年度重上國更(一)字第3號
上　訴　人　楊美雲
　　　　　　魏浽葶
共　　　同
訴訟代理人　林維信　律師
被 上訴 人　台灣土地銀行股份有限公司
法定代理人　蘇樂明
訴訟代理人　李慶榮　律師
　　　　　　孫守濂　律師
上列當事人間請求返還存款等事件，上訴人對於中華民國94年1
月31日臺灣臺南地方法院第一審判決（92年度重國字第6號）提
起上訴，經最高法院發回更審，本院於100年11月1日言詞辯論終
結，判決如下：
    主  文
原判決關於駁回上訴人等後開第二項之訴部分，及該部分假執行
之聲請，暨除確定部分外訴訟費用之裁判均廢棄。
上開廢棄部分，被上訴人應給付上訴人楊美雲新臺幣玖佰柒拾伍
萬元、給付上訴人魏浽葶新臺幣捌佰拾伍萬元，及均自民國九
十二年十月四日起至清償日止，按週年利率百分之五計算之利息
，暨各如附表(五)、(六)「存款利息」欄所示之金額。
其餘上訴及追加之訴均駁回。
第一審（確定部分除外）、第二審（含追加之訴）及發回前第三
審訴訟費用由被上訴人負擔十分之五，上訴人楊美雲負擔十分之
一，上訴人魏浽葶負擔十分之四。
本判決所命給付，於上訴人楊美雲、魏浽葶依序以新台幣佰貳
拾伍萬元、貳佰柒拾捌萬元或等值之銀行可轉讓定期存款單或其
他有價證券為被上訴人供擔保後，各得為假執行；但被上訴人如
依序以新台幣玖佰柒拾伍萬元、捌佰拾伍萬元為上訴人楊美雲
、魏浽葶預供擔保，各得免為假執行。
    事實及理由
壹、程序部分：
一、按在第二審所為訴之變更、追加，若係請求之基礎事實同一
    者，雖未經他造同意，亦得為之，此觀諸民事訴訟法第446
    條第1項、第255條第1項第2款規定自明；查，本件上訴人於
    原審起訴主張：訴外人即被上訴人公司（下稱土銀）安平分
    行副理邱月竹於民國（下同）87年間，與第三人陳昆鴻假藉
    經手印鑑用印機會，將上訴人楊美雲、魏浽葶及原審原告魏
    蒼民，併訴外人魏蒼輝、陳森海等人因開立如附表(三)所示安
    平分行帳戶而親簽之印鑑卡抽換，另以空白印鑑卡上盜用魏
    浽葶、楊美雲、魏蒼輝、陳森海等人之印鑑後，與李明秀共
    同先後不法多次，以在多張空白取款憑條上盜蓋楊美雲、魏
    浽葶印鑑，或偽造楊美雲之印鑑蓋印，或轉拓印文等方式，
    陸續冒領楊美雲、魏浽葶在被上訴人公司安平分行帳戶內之
    存款，金額依序為新臺幣（下同）8,293萬2,850元、6,069
    萬4,000元，不法侵害上訴人楊美雲、魏浽葶之權利，致上
    訴人等受有損害；而於原審本於國家賠償法第2條第2項前段
    規定，提起先位之訴，及本於消費寄託法律關係提起備位之
    訴等語，此參「民事起訴狀」、「民事追加起訴狀」、「民
    事準備書(七)狀」自明（參見原審補字卷第3-14頁、原審卷(四)
    第59-72頁、第316-345頁）。嗣上訴人不服原審所為其等之
    敗訴判決，經提起上訴到院後，於本審除撤回先位之訴之上
    訴外，就備位之訴則主張兩造間關於金錢消費寄託法律關係
    ，屬於消費者保護法（以下簡稱消保法）第2條第3款之消費
    關係，本件訴訟爭議為同條第5款規定之消費訴訟。邱月竹
    所為上開行為，足認被上訴人於提供辦理本件金錢寄託存、
    提款時，並未符合當時科技或專業水準可合理期待之安全性
    ，亦應負消保法之損害賠償責任，而於本審追加本於消保法
    第7條第3項規定之損害賠償請求權為請求等語；是就被上訴
    人於本院追加消保法第7條第3項規定之損害賠償請求權為訴
    訟標的部分，核與被上訴人於原審起訴時主張之基礎事實為
    同一，揆諸上開說明，被上訴人雖不同意其追加，惟上訴人
    所為上開訴之追加仍無不合，應予准許，併先敘明。
貳、實體部分：
一、上訴人主張：土銀安平分行副理邱月竹，於87年底與第三人
    陳昆鴻假藉經手印鑑用印機會，將上訴人楊美雲、魏浽葶（
    下稱上訴人等）及原審原告魏蒼民，併訴外人魏蒼輝、陳森
    海等人親簽之印鑑卡抽換，另以在空白印鑑卡上盜用魏浽葶
    、楊美雲、魏蒼輝、陳森海等人印鑑之印鑑卡取代後，與訴
    外人李明秀共同先後多次，以在多張空白取款憑條上盜蓋楊
    美雲、魏浽葶印鑑，或以偽造之楊美雲印鑑蓋印，或轉拓印
    文等方式，於附表(一)、(二)所示日期，陸續冒領楊美雲在土銀
    安平分行活期儲蓄存款000000000000號帳戶內之存款8,293
    萬2,850元、魏浽葶同分行帳號000000000000號（上訴人等
    帳戶下稱系爭帳戶）金額6,069萬4,000元；其冒領日期、金
    額、手法均詳如附表(一)、(二)所示。惟伊等二人與被上訴人間
    ，就系爭存款帳戶分別成立消費寄託契約，伊等所有系爭帳
    戶內存款既遭邱月竹等人以上開手法冒領，邱月竹等人於取
    款時並非存款債權之準占有人，被上訴人所為支付金錢行為
    ，對於伊等不生清償效力；邱月竹等人冒領伊等存款行為，
    受損害者仍係上訴人等，上訴人自得依金錢消費寄託之法律
    關係，請求被上訴人返還該等款項。此外，兩造間之金錢消
    費寄託關係，亦屬於消費關係，被上訴人之受僱人邱月竹竟
    與陳昆鴻、李明秀等人以上揭冒領手法，冒領伊等存款，足
    認被上訴人於提供辦理本件金錢寄託存、提款時，並未符合
    當時科技或專業水準可合理期待之安全性，因此造成伊等存
    款損害，應由被上訴人負賠償之責。為此，本於金錢消費寄
    託契約及消保法第7條第3項規定之法律關係，求為命被上訴
    人依序給付上訴人楊美雲8,293萬2,850元、魏浽葶6,069萬4
    ,000元，及均自90年11月22日起加計之法定遲延利息，暨各
    如附表(五)、(六)所示存款利息之判決。原審就上開部分為伊等
    敗訴判決，上訴人等就其敗訴部分提起上訴並聲明：
    (一)、原判決關於駁回上訴人等後開第二項之訴部分廢棄。
    (二)、上開廢棄部分，被上訴人應給付上訴人楊美雲8,293萬2
        ,850元，及自90年11月22日起至清償日止，按週年利率
        百分之5計算之利息，暨其中款項如附表(五)計算之存款
        利息；給付上訴人魏浽葶6,069萬4,000元，及自90年11
        月22日起至清償日止，按週年利率百分之5計算之利息
        ，暨其中款項如附表(六)計算之存款利息。
    (三)、第一審（確定部分除外）、第二審及發回前第三審訴訟
        費用，由被上訴人負擔。
    (四)、准供現金或等值之銀行可轉讓定期存款單或其他有價證
        券為擔保，宣告假執行（上訴人等與原審共同原告魏蒼
        民，於原審本於國家賠償請求權提起先位之訴部分，經
        原審法院為其等敗訴判決後，上訴人於本審已聲明撤回
        此部分之上訴，不在本院審理範圍）。
二、被上訴人則以：上訴人等就伊等如附表(一)、(二)所示之存款，
    部分確經以「無摺取款」方式（按即存款戶未提出存摺，僅
    填具取款憑條，簽蓋原留印鑑而取款）提領；惟上訴人等主
    張其等存款遭第三人以不實印鑑卡所示之印文，而偽造取款
    憑條提領，不生清償效力者，自應就其等開戶時留存之印鑑
    卡存在，且伊現在保管上訴人之印鑑卡已遭人抽換，及伊等
    所有上揭存款遭人冒領之變態事實負舉證之責。且兩造間之
    消費寄託關係，不屬於消保法之消費關係；況上訴人之印鑑
    章並無遭人偽刻盜用情事，且縱遭人以在取款憑條上盜蓋楊
    美雲、魏浽葶印鑑，或以偽造之楊美雲印鑑蓋印，或轉拓印
    文等方式，偽造取款憑條為取款，伊所屬安平分行之受僱行
    員，經以肉眼觀察，判別提款人提出之取款憑條上印文與印
    鑑卡相符，而准許提款人提領存款，已盡善良管理人之注意
    義務，仍生清償效力。此外，現行銀行實務慣例，並無不許
    「無摺取款」情事，伊所屬安平分行之受僱行員准許提款人
    以無摺取款方式提領存款，並無違反規定可言，對於上訴人
    等仍生清償效力等語，資為抗辯。並聲明：
    (一)、上訴駁回。
    (二)、訴訟費用由上訴人等負擔。
    (三)、如受不利判決，願供擔保免為假執行。
三、下列事項為兩造所不爭執：（見本院卷第93頁背面）
(一)、上訴人魏浽葶、楊美雲，及原審原告魏蒼民均為土銀安平分
    行之存款戶；楊美雲在土銀安平分行之000-000-000000號帳
    戶，其中附表(一)除編號3、4、6、14、15、16、21、23所示
    之取款外；及魏浽葶之000-000-000000號帳戶，其中附表(二)
    除編號11、12、21、34、41所示之取款外，均係以「無摺取
    款」方式提領。
(二)、訴外人魏世治、魏陳清香係上訴人魏浽葶之父母，上訴人楊
    美雲之義父母。
(三)、如下事項係經法務部調查局鑑定之結果：
  1.上訴人等及魏世治、魏陳清香、魏蒼輝、魏蒼民、陳森海、
    黃子玲、王林秀玉、林毓霖等人於土銀之存款帳戶，經比對
    被上訴人提出供鑑定之印鑑卡，其上簽名之筆跡，與李明秀
    在京華證券股份有限公司（下稱元大證券）開設之9808號帳
    戶之印鑑卡，及開戶資料、人事資料上之筆跡相同。
  2.附表(一)編號13、18、19所示取款憑條上之楊美雲印文，與楊
    美雲於88年10月22日、89年7月15日、89年9月7日取款而填
    具之取款憑條上之楊美雲印文不同，且與楊美雲提出之印章
    實物亦不同。
  3.附表(一)編號20至編號29所示取款憑條上之楊美雲印文，係透
    過媒介物轉拓而成。
(四)、上揭事實，除有兩造分別提出，由刑事案件偵審卷宗影印得
    出之相關存、提款憑條及偵審筆錄存卷可參外，且經本院依
    職權調取內附法務部調查局鑑定報告之刑事卷宗，並影印相
    關筆錄、卷證在卷（法務部調查局鑑定報告參見刑事影印
    卷第二四０頁）可佐，復為兩造所不爭，均堪信實。
四、上訴人等主張土銀安平分行副理邱月竹，於87年底與陳昆鴻
    、李明秀，以在多張空白取款憑條上盜蓋上訴人楊美雲、魏
    浽葶印鑑，或以偽造之楊美雲印鑑蓋印，或轉拓印文等方式
    冒領上訴人等於被上訴人安平分行帳戶之存款，造成其等存
    款損害，請求被上訴人負損害賠償責任。被上訴人則以前詞
    置辯，是以本件應予審究者厥為：(一)、上訴人等之印鑑卡是
    否有遭人調換，或以偽造之印鑑卡冒充？(二)、上訴人等與魏
    世治、魏陳清香之間是否有消極信託行為存在？上訴人等之
    系爭帳戶是否為魏世治、魏陳清香所提領？若是，則他們二
    人所為之提領是否發生清償之效力？(三)、轉拓印文取款效力
    ？系爭帳戶可否無摺提款？(四)、上訴人等請求被上訴人賠償
    損害，請求有無理由？若有理由，上訴人等得請求之金額暨
    利息起算日為何？茲分述如下：
(一)、上訴人等之印鑑卡是否有遭人調換，或以偽造之印鑑卡冒充
    ？
  1.上訴人等主張伊於系爭帳戶開戶所用之印鑑卡遭人調換，或
    以偽造之印鑑卡冒充，而使第三人得以冒領帳戶金額，並提
    出調取之開戶資料影本及親筆簽名為證【見台灣台南地方法
    院檢察署（下稱台南地檢署）90年度偵字第13249號卷（下
    稱偵卷）第31頁背面、第32頁】。經查系爭開戶留存印鑑卡
    ，上訴人魏浽葶於偵查中稱：「…當我與陳昆鴻進入銀行大
    門時，土地銀行安平分行副理邱月竹（當時我不認識邱月竹
    本人）親自在門口迎接，並由邱員親自為我辦理開戶等相關
    對保手續，我不疑有詐，遂全力配合，記得當時，我確曾親
    自簽名，並填寫存款印鑑卡，但蓋章部分，我則將開戶印鑑
    交由邱月竹用印…」（見偵卷第42頁）、上訴人楊美雲於偵
    查中稱：「…87年12月8日我與陳昆鴻進入土地銀行安平分
    行大門時，土地銀行安平分行副理邱月竹（當時我不認識邱
    月竹本人）則親自在門口迎接，並由邱員親自為我辦理開戶
    等相關對保手續，記得當時我確曾親自簽名，並填寫存款印
    鑑卡，但蓋章部分，我則將開戶印鑑交由邱月竹用印…」（
    見偵卷第48頁）等語可知，上訴人等確係自行前往被上訴人
    安平分行開戶，印鑑於開戶中由邱月竹短暫持有。衡諸邱月
    竹於偵查中所言：「（問：現職？）86年間調任土銀安平分
    行籌備處副理，負責該分行籌設事宜，86年12月該分行正式
    成立，並擔任該分行副理。」、「（問：客戶是否必須親自
    前往土銀辦理開戶手續？可否委由銀行人員代為辦理開戶手
    續？）銀行規定必須客戶本人親自辦理開戶手續，不過，我
    為了推展業績、吸收優良客戶，雖客戶無法親自辦理開戶手
    續，但基於信任客戶情形下，我會在其存款印鑑卡核對證照
    表格內核章，表示我已對該客戶身份做過對保。」、「（問
    ：土銀有無規定客戶本人未親自辦理開戶手續，銀行人員得
    以在其存款印鑑卡核對證照表格內核章？）土銀有規定需客
    戶本人親自辦理開戶手續，我前述作法，只是想推展業績、
    吸收客戶。」（見偵卷第63頁背面、第64頁）。則可確認者
    乃邱月竹既身為土銀安平分行之副理，具有審核之權限，於
    其權限之下，得以不依照被上訴人公布之規章而為便宜行事
    ，從而，印鑑卡被調換即有可能。此外，上訴人魏浽葶之開
    戶印鑑卡，上載通訊地址為「臺南市○○路252號B1」，與
    魏蒼民、魏陳清香及魏世治所提出遭更換之印鑑卡上載之通
    訊地址相同（見偵卷第35頁、第38頁、第40頁），該通訊地
    址經台南地檢署檢察官確認該址為元大證券安平分公司通訊
    地址（見該署90年度偵字第13249號起訴書，置於原審92年
    度補字第207號卷第19頁背面），按照社會上一般人開戶之
    習慣，通訊地址是為了銀行與存戶間通訊往來之用，豈會以
    證券公司地址代之，足見上訴人等之印鑑卡已遭抽換或偽造
    。況上訴人等之開戶印鑑卡是否遭偽造或抽換乙情，業經法
    務部調查局臺南市調查站送往法務部調查局進行鑑定，該局
    以上訴人等於被上訴人分行留存之資料、上訴人等於其他銀
    行之開戶資料與於臺南市戶政事務所所留存之資料互相比對
    ，而以91年8月20日調科2字第09123053630號鑑定通知書（
    下稱鑑定書）函覆：「…三、N類「楊美雲」簽名與D類「楊
    美雲」簽名不同。四、O類「魏浽葶」簽名與D類「魏浽葶」
    簽名不同。」等鑑定意見（見原審卷(一)第215頁）。該局係
    交叉比對上訴人等之多筆資料，並且依其專業知識而為之鑑
    定，足供採信，而得認上訴人等主張系爭帳戶開戶資料遭偽
    造及調換，為有理由。
  2.上訴人主張伊等所有系爭帳戶，及魏蒼民、魏蒼輝、陳森海
    所有如附表(三)所示土銀安平分行帳戶之原印鑑卡，係遭邱月
    竹於87年間，與陳昆鴻假藉經手印鑑用印機會抽換，另在空
    白印鑑卡上盜蓋其等印鑑，其目的係為了在偽造之印鑑卡上
    加填不實通訊地址及電話，以備土銀安平分行行員對帳時，
    可由陳昆鴻從中攔截，避免冒領存款挪用情事曝光。按金融
    機關與客戶間之乙種活期存款契約，具有消費寄託之性質，
    客戶得隨時請求返還寄託物。基此，上訴人等既未否認由被
    上訴人提出而經刑事法院查扣之上揭帳戶之印鑑卡上印文為
    真正，且上訴人等及魏蒼民、魏蒼輝、陳森海所有如附表(三)
    所示土銀安平分行帳戶並非遭人虛設，則是否存在另外一份
    印鑑卡，對於銀行行員在判定取款人提出之取款憑條上，加
    蓋之存款人印文是否為真正，應否准許取款人取款時，並未
    造成困擾；參以本件訴訟標的法律關係為消費寄託物之返還
    請求權及消費關係，被上訴人就附表(一)、(二)之金額，應否負
    返還義務，仍以上揭取款行為是否發生清償效力為判準依據
    ；至於邱月竹、陳昆鴻是否因偽造上揭印鑑卡，而應另負刑
    事或民事責任，則屬另一問題；上訴人主張伊等所有系爭帳
    戶，及魏蒼民、魏蒼輝、陳森海所有上揭帳戶之印鑑卡係遭
    抽換云云，即無審認必要。
(二)、上訴人等與魏世治、魏陳清香之間是否有消極信託行為存在
    ？上訴人等的系爭帳戶是否為魏世治、魏陳清香所提領？若
    是，則他們二人所為之提領是否發生清償的效力？
  1.查上訴人楊美雲為另一上訴人魏浽葶父母即魏世治、魏陳清
    香之義女，其和上訴人魏浽葶於被上訴人安平分行所開設之
    帳戶係受魏陳清香指示而開立，伊等開立之後即將系爭帳戶
    之存摺及印鑑交由魏世治及魏陳清香保管與使用，業據證人
    魏世治證稱：「魏浽葶是我的女兒、楊美雲是我的乾女兒。
    他們在土銀的帳戶都是我在使用，帳戶內的錢都是我們夫妻
    （魏世治、魏陳清香）的。他們的印鑑、及存摺都是我在保
    管。」、「存摺有時是我保管，有時是魏浽葶保管。」等語
    （見原審卷(一)第225頁、本審卷第94頁背面），與原審原告
    魏蒼民自承：「存摺印鑑都是由我母親保管。」（見原審卷
    (一)第129頁）、「我們六人的印鑑章，除開戶時交給邱月竹
    外，平日都是由我父親保管。」（見原審卷(一)第130頁）、
    證人魏陳清香自承：「因為我不太會填寫土地銀行之取款條
    ，因此曾有1、2次在家中請陳昆鴻幫我填寫取款條，經我核
    對金額無誤後，才會蓋好魏浽葶、楊美雲印章，叫陳昆鴻拿
    到土地銀行安平分行與我先生魏世治（持銀行存摺）會合，
    才向土地銀行安平分行櫃台提領現金或轉帳。」（見原審卷
    (一)第135頁）、上訴人楊美雲於法務部調查局陳稱：「我與
    魏浽葶於土地銀行安平分行完成開戶手續後，即將該帳戶存
    摺、印章交由我乾媽魏陳清香、魏世治．．．使用，我們從
    未過問．．．」等語（見原審卷(一)第126頁背面）互核大致
    相符，可認魏世治、魏陳清香為系爭存摺之借用人。按當事
    人約定，一方以他方名義存款於金融機關，名義人僅單純出
    借名義，對存款無管理、處分之權，存單、印章、存摺均由
    借用人持有，借用人並得自由提、存款之消極信託契約，借
    用人之提款行為，乃權利之行使，無侵害名義人權利可言（
    最高法院88年度台上字第1725號判決可參），依此判決意旨
    可認上訴人等與魏世治、魏陳清香間成立消極信託契約。
  2.又寄託物為金錢時，推定其為消費寄託，民法第603條定有
    明文。另按債權債務之主體，應以締結契約之當事人為準，
    至實際享用該契約所生債權之人為何人，原非所問。存戶在
    金融機關開立活期存款帳戶，存戶與金融業者間成立消費寄
    託契約，僅存戶得向金融業者行使返還寄託存款之債權，縱
    使該帳戶係第三人以存戶名義開立，帳戶內之存款並非存戶
    所有，但此為存戶與第三人間之內部關係，第三人欲向金融
    業者提領帳戶內之存款（外部關係），只需提出足以表彰存
    戶有寄託存款債權存在之存摺（債權憑證）及顯示存戶留存
    印鑑之取款憑條，即可辦理。乙種活期存款戶與金融機關之
    間為消費寄託關係。第三人持真正存摺並在取款條上盜蓋存
    款戶真正印章向金融機關提取存款，金融機關不知其係冒領
    而如數給付時，為善意的向債權之準占有人清償，依民法第
    310條第2款規定，對存款戶有清償之效力。至第三人持真正
    存摺而蓋用偽造之印章於取款條上提取存款，則不能認係債
    權之準占有人（最高法院73年第11次民庭會議決議參照）。
    上訴人等之系爭帳戶皆由魏世治、魏陳清香所持有、管理及
    使用，可認於魏世治、魏陳清香提出真正之存摺及印鑑，即
    得向金融業者提領帳戶內之存款。從而，上訴人等系爭帳戶
    內之存款經魏世治、魏陳清香持真正之印鑑及存摺提領，即
    可使被上訴人之分行行員相信其為準占有人，從而被上訴人
    對其付款應即生清償效力。
(三)、轉拓印文取款效力？系爭帳戶可否無摺提款？
  1.本件之爭議在於上訴人等系爭帳戶內之存款是否為邱月竹等
    人所冒領？被上訴人對此冒領行為所為之給付，是否發生清
    償效力？查系爭帳戶皆為活期儲蓄存款帳戶，此有系爭帳戶
    存摺影本為證（見原審卷(一)第77-83頁），此種活期儲蓄存
    款取款方式，依據被上訴人所訂之活期儲蓄存款須知：「存
    戶取款時，須攜帶存摺，來行填具取款憑條，簽蓋原留印鑑
    ，方可照付。」（見原審卷(一)第77頁背面）。因此，系爭帳
    戶內若干筆有摺取款之取款條，雖經法務部調查局鑑定書認
    定係以轉拓印文之方式取款，但若取款人持有真正之帳戶存
    摺及蓋有留存印鑑之取款條加以取款，即可使被上訴人分行
    行員相信其為真正有權領取存款之人，其所為之給付，即應
    生清償效力方是。從而，無論是否為以轉拓印文或係填具原
    即蓋好上訴人等印鑑之空白取款條等方式取款，均足以產生
    使被上訴人分行行員信賴之外觀，依據民法第310條第2款之
    規定，即生清償之效力。其後，上訴人等將此提領之款項轉
    存入第三人之帳戶中，即與被上訴人之付款是否生清償效力
    無涉。準此，於本案中，應予審究者應為上訴人等帳戶中以
    「無摺取款」方式取款部分是否生清償效力？
  2.按銀行法第7條規定：「本法稱活期存款，謂存款人憑存摺
    或依約定方式，隨時提取之存款。」依此規定，原則上存款
    人須持存摺方得取款。惟現行銀行實務上亦容許以無摺取款
    方式取款，被上訴人93年10月29日總業一字第0930032749號
    函即謂：「…二查本行有關無摺取款規定，除依約定方式提
    取外並無特別規定，惟為應存戶需求，營業單位將彈性處理
    無摺取款事宜。」（見原審卷(四)第289頁），足認被上訴人
    與存款戶之間確有可能約定以無摺取款方式取款。查證人即
    被上訴人安平分行襄理邱坤林於調查筆錄稱：「（問：提示
    楊美雲取款條88年7月7日至93年3月5日取款條18張、魏浽葶
    取款條88年6月14日至89年12月7日取款條34張，這些無摺取
    款是否由你核主管章？據楊美雲、魏浽葶供稱這些取款條都
    是非本人且未經同意授權之無摺取款，當時你係如何核准上
    述各筆取款？）據我所知，楊美雲、魏浽葶二帳戶自開戶後
    ，存摺及印章皆由魏世治保管，惟每筆無摺取款魏世治均為
    主動與本行聯絡，經我確認後辦理。」、「（問：前述無摺
    取款是否由陳昆鴻前來取款？）大部分是陳昆鴻，但事隔太
    久，我記不清楚。」、「（問：據魏世治稱上述無摺取款係
    陳昆鴻盜領，並未經貴行確認及同意前述各筆無摺取款，你
    如何解釋？）魏世治保管之存摺均有補登，不可能不知道被
    盜領。且魏世治有一次拿存摺來補登時，我發現存摺有一筆
    人工繕寫存款金額700餘萬元，且蓋非本行人員印章，我即
    告知魏世治該存摺有問題，提醒魏世治要查明，過幾天，魏
    世治在來本行時稱該存摺沒問題。」、「（問：提示楊美雲
    存摺，你所指是魏浽葶存摺89年12月20日至29日亦有遭塗改
    ，楊美雲存摺亦有相同情形，既然知道已發現問題，何以楊
    美雲帳戶自89年12月29日至90年3月5日期間，你仍准予多筆
    無摺取款？）我有向魏世治提過，魏世治都告訴我沒問題。
    我認為主要問題發生在魏世治身上。」、「（問：前述無摺
    取款有否經過經理或副理交待辦理？）沒有。都是經我核准
    提領。」（影本見原審卷(三)第242-244頁）、於原審審理時
    稱：「（法官問：為何准許無摺取款？）本件的存摺都是魏
    世治在處理，我從來沒有看過原告（即上訴人二人）本人。
    如果他本人沒辦法來會委託陳昆鴻來處理，但是我要求他委
    託陳昆鴻取款可以，但是一定要蓋存款人的章，但是事後要
    來補摺，經過兩年多他都有來補摺，有兩、三次他以電話通
    知我把存款明細傳真給他，他也都沒有異議。經辦人員都有
    在核對印章，無摺取款一定要經過主管機關開鎖進入密碼電
    腦才能處理，因為魏世治是優良客戶所以允許他無摺取款，
    我們比較熟悉的客戶我們也允許他無摺取款。客戶如果要無
    摺取款打電話給我就可以，但我有告訴他們如果無法親自來
    ，但是取款條一定要蓋取款人的印章一定要符合。」、「（
    原告訴訟代理人問：請問證人魏世治有委託陳昆鴻來處理何
    以證明？有無聽說要委託他無摺取款？）在我們營業廳內聽
    到魏世治說如果他沒辦法來就委託陳昆鴻處理。」、「（被
    告訴訟代理人問：電腦鎖內主管代號是幾號？銀行對無摺取
    款的取款規定如何？）我是三號。我們銀行有設定無摺取款
    ，我不知道有無相關規定，因為我進行30幾年一向都是這麼
    做。」、「（被告訴訟代理人問：辦理無摺取款時如何確認
    是魏世治或是其家人的意思？）他在我們銀行的營業廳樓上
    他有說，而且每筆兩年來都有補摺。無摺取款沒有規定多少
    筆需要補摺，但是我們還是希望客戶不要太久不補摺，太久
    不補摺我們就不讓他無摺取款。」（見原審卷(五)第27-29頁
    ）。證人邱月竹於原審審理時稱：「（法官問：本件原告說
    他們的存款存在土銀被盜領6,069萬4,000元（魏浽葶）、楊
    美雲被盜領8,293萬2,850元是否知情？）在銀行領款一定要
    先核對印鑑，如果印鑑符合，即使未帶存摺還是可以先讓他
    們領款。本件的領款程序是合法的。我只接待過魏世治幾次
    ，因他是好客戶，原告二人的存摺都是魏世治拿來補摺的。
    對於魏世治他們沒有存摺我們還是會讓他們領款，但是會要
    求他們補摺。只是如果他們沒有補摺就不能領下一筆。」、
    「（法官問：銀行可否無摺取款？）按照規定是要拿存摺的
    ，但是我們平常對於值得信任都是讓他們無摺取款。」（見
    原審卷(四)第49、53頁）。證人陳坤玉及王玫君即被上訴人安
    平分行職員於原審審理時亦稱：「（法官問：銀行可否無摺
    取款？）原則上是不可以無摺取款，但是如果有電話告知且
    經過確認印鑑又符合者就可以。而且我們會儘快要讓他們補
    ，如果這次不補下次就不可以領了。」（見原審卷(四)第53頁
    ）。前揭證人供述一致，足供採認兩造間有無摺取款之約定
    。
  3.另參以魏世治於本審審理時稱：「（法官問：平常存、提款
    會將錢的來源及取款用途記載於存摺？）如果要取款時，我
    會在存摺上記載該筆金額之用途，因為我怕忘記。如果由我
    存款亦有記載款項來源。」（見本審卷第94頁背面）。核與
    上訴人等存摺影本內容相符，足認魏世治確有記載款項存、
    提款用途之習慣。而如附表(二)內所載存、提款，其中編號33
    係無摺提款、編號34係有摺提款，魏世治均於存摺內頁有所
    註記（存摺影本見原審卷(一)第80頁參照），魏世治自不得諉
    為不知，上訴人等主張伊等與被上訴人間無得以無摺取款之
    方式取款之約定自無可取。
  4.又被上訴人雖於本院上訴審審理時於94年4月14日準備程序
    時自認本件附表(一)、(二)所示款項皆為無摺存、提款，並於同
    年5月27日時經列入為不爭執事項，上訴人等主張被上訴人
    於本審審理時不得復為爭執。然查，當事人就其主張之爭點
    ，經協議者，應受其拘束。但經兩造同意變更，或因不可歸
    責於當事人之事由或依其他情形協議顯失公平者，不在此限
    ，民事訴訟法第270條之1第3項定有明文。被上訴人於本院
    上訴審審理時曾舉證人陳美吟、陳坤玉、王玫君、邱坤林等
    人之證詞及取款憑條影本證明附表(一)、(二)所示之款項並非全
    為無摺存取款，則被上訴人訴訟代理人所為不爭執之表示既
    與事實不符，自不應仍列為不爭執事項，自屬當然。
(四)、上訴人等請求被上訴人賠償損害，請求有無理由？若有理由
    ，上訴人等得請求之金額暨利息起算日為何？
    按金融機關與客戶間之乙種活期存款契約，具有消費寄託之
    性質，客戶得隨時請求返還寄託物。上訴人係金融機關，就
    客戶具領存款，究以何種方法判別印章之真偽，為其內部處
    理業務之問題，縱令金融機關之職員，以肉眼判別印章之真
    偽，並無過失，然存款為第三人偽刻印章所冒領，上訴人僅
    得對該冒領人為損害賠償之請求，要不得以第三人冒領之事
    由，主張對於被上訴人已生清償之效力（最高法院57年台上
    字第2965號判例可資參照）。上訴人等之帳戶得以無摺取款
    之方式取款，已如前述，則上訴人等主張其等因被上訴人允
    許他人以無摺取款之方式取款而受有存款損害，其所為主張
    是否有理由，即應審究附表(一)、(二)所載各筆存、取款款項是
    否確為以無摺取款方式遭他人冒領？上訴人等是否因此無摺
    取款而受有損害？經查：
  1.辨別存戶帳戶內款項是否以無摺存、提款方式為之之方法，
    依據證人陳美吟即土銀安平分行襄理於調查站證稱：「（問
    ：無摺存取款程序，取款憑條上「主管代號」欄主管代號3
    、4 、5各係何人？該欄若係空白，則是否即係「有摺」？
    ）無摺存款程序係屬主管控管交易項目，於櫃員受理客戶申
    請，填寫申請表，送主辦襄理同意後開鎖（動主管鎖即是刷
    用主管卡片鎖）進行交易，該種交易方式，本行當日皆會製
    表稽核，以查明是否有未經授權，逕自進行無摺存取款之交
    易。取款憑條上「主管代號」欄主管代號目前3為襄理邱坤
    林，代號4為襄理林鳳雪，代號5為誰我不清楚，若該欄空白
    ，則表示有摺存取款。」（見原審卷(一)第60頁）。參以被上
    訴人於本審審理時稱：「（法官問：動主管卡片鎖進行交易
    ，何意？）因為被上訴人銀行有電腦管制，如以無摺取款方
    式提領，需有當日承辦主管刷其特定之卡片鎖以開啟取款之
    電腦功用，動用主管鎖表示該筆提款有經當日承辦主管刷其
    卡片鎖輸入密碼准許交易之意。」（見本審卷第94頁）。因
    此，辨別存戶帳戶內款項是否以無摺存、提款方式為之的方
    法即為承辦主管刷其特定之卡片鎖以開啟取款之電腦功用，
    並且於存、提款單上「主管欄」會呈現主管代號之數字，若
    「主管欄」為空白即表示係有摺存、提款，反之即為無摺存
    、提款。
  2.上訴人楊美雲主張附表(一)所示29筆存、提款皆以無摺存、提
    款方式為之，惟其中編號3、4、6、21、23皆提示存摺加以
    提款，有各筆款項之提款條可證（各該證據出處見附表(一)）
    ，因此提款人持有真正之帳戶存摺及蓋有留存印鑑之提款條
    加以提款，即可使被上訴人分行行員相信其為真正有權領取
    存款之人，其所為之給付，即應生清償效力，故此4筆提款
    應自上訴人楊美雲損害中剔除；上訴人魏浽葶主張附表(二)所
    示41筆存、提款皆以無摺存、提款方式為之，惟其中編號34
    、41皆提示存摺加以提款，有此2筆款項之提款條可證（各
    該證據出處見附表(二)），故此2筆提款應自上訴人魏浽葶損
    害中剔除。另上訴人等雖主張其等存款因被上訴人允許他人
    以無摺取款之方式取款而受有損害，故請求被上訴人賠償之
    。惟損害賠償係以填補損害為原則，若上訴人以無摺提款提
    領之款項經匯入非親友或人頭戶之帳戶即得認受有損害；若
    上訴人等主張之款項中未經匯入他人帳戶或可得證明係轉匯
    入伊等親友或人頭戶之帳戶中，即難認伊等受有損害。經查
    ：
  (1)魏世治、魏陳清香二人於90年間因分別積欠地價稅及房屋稅
    ，經法務部行政執行署臺南執行處（下稱臺南行政執行處）
    就魏世治、魏陳清香所有如附表(三)編號1、2所示之帳戶核發
    扣押命令，查封伊等所有存款乙情，除有臺灣土地銀行安平
    分行93年1月29日安存字第0930000472號函在卷（見原審卷
    (四)第246頁）可參外，並經本院依職權調取臺南行政執行處
    90年度地稅執字第27676號、90年度房稅執字第6923號執行
    卷宗核閱無誤。另魏陳清香所有彰化銀行敦化分行00000000
    000000號帳戶，係元大證券合併前京華證券公司辦理「債券
    附買回交易」之業務專戶，為供客戶買賣債券之價金進出之
    用。魏陳清香於88年2月22日匯款2,000萬元至上揭彰化銀行
    敦化分行帳戶後，於同年3月1日再自上揭帳戶分別匯款2,00
    0萬元及1萬1,892元至魏陳清香所有土銀安平分行000-000-0
    0000-0號帳戶乙情，此亦有保誠證券投資信託股份有限公司
    92年12月9日保（函）字第92272號函附對帳單，及元大證券
    93年1月9日公司（93）元證莊字第0018號覆函在卷（見原審
    卷(一)第84頁、第85頁、第105頁、第221頁）可佐。此外，魏
    世治、魏陳清香所有如附表(三)編號3、4之證券帳戶，自88年
    1月5日起至89年9月13日止，每日進出股票市場買賣多筆股
    票，且原約定之交割銀行為彰化銀行，嗣變更為土地銀行等
    情，此亦有元大證券97年7月7日元證臺南西門字第003號函
    檢送上揭證券帳戶歷史交易明細表在卷（見本院上訴卷(六)第
    25頁、第26頁，交易明細表資料外放）可憑。綜參上開各情
    ，足認附表(三)編號1至4之帳戶為魏世治、魏陳清香所使用。
  (2)附表(三)編號5至9之原審原告魏蒼民、魏蒼輝、陳森海所有帳
    戶均非遭人虛設者，為上訴人自陳之事實，僅抗辯帳戶之印
    鑑卡遭邱月竹等人偽造而已（參見原審補字卷第3-15頁）；
    惟依上開說明，系爭魏蒼民、魏蒼輝、陳森海所有帳戶既係
    真實無訛，對照魏陳清香於刑事法院審理時亦到場供證：「
    「魏浽葶、楊美雲、魏蒼民、魏蒼輝的戶口（含證券戶口）
    不是我在使用，是我在保管。」、「上開人等之帳戶存摺及
    印章皆放在我家」等語以觀（參見刑事影印卷(一)第71頁），
    堪認上揭帳戶均係供魏世治、魏陳清香買賣股票，資金調度
    之用，則自上訴人等帳戶取款後，經存入上揭魏世治家族成
    員之帳戶者，即應生清償之效力。
  (3)上訴人另抗辯附表(四)編號1林毓霖帳戶係邱月竹或陳昆鴻之
    人頭戶云云；惟證人林毓霖於刑事案件之偵查中供陳：「88
    年間我太太應陳昆鴻要求，以我的名義在土地銀行安平分行
    開設帳戶，帳戶開戶後，其存摺及印章皆交給陳昆鴻保管使
    用。」等語，此有詢問筆錄影本存卷（見本院上訴卷(二)第28
    1-283頁）可稽，對照陳昆鴻於刑事案件之審理中亦陳稱：
    「林毓霖之戶頭是我提供給客戶的。因為當時我在公司之業
    績相當大，為了應付客戶在融資融券時不夠使用，要預留給
    客戶當日當沖方便。」（參見刑事影印卷(一)第4頁），其於
    原審審理時再次到場供證：「魏陳清香的人頭戶林毓霖是我
    提供給她的。當時我為了業績提供人頭戶給她使用。」等語
    （見原審卷(四)第362頁）以觀，堪認附表(四)編號1之林毓霖帳
    戶確係人頭帳戶自明。惟依卷附取款憑條所示，上揭林毓霖
    帳戶與楊美雲、魏浽葶帳戶間金錢互有往來，且自楊美雲、
    魏浽葶帳戶存入林毓霖帳戶金額不過在3、4千萬元之間，而
    自林毓霖帳戶存入魏蒼民、魏浽葶、魏世治、魏陳清香、楊
    美雲、魏蒼輝等人金額則高達7,000餘萬元乙情，此有被上
    訴人於原審提出而為上訴人所未爭之存、提款憑條在卷（見
    原審卷(五)第51-173頁）可參；參以自林毓霖帳戶客戶交易明
    細表可知，林毓霖帳戶主要係供買賣股票之用，堪認證人陳
    昆鴻證述：林毓霖帳戶係其提供予魏陳清香操作股票買賣使
    用之人頭帳戶者，與實情相符，應足採信。上訴人主張附表
    (四)編號1之人頭戶係由邱月竹使用云云，與實情不符，委不
    足採。
  (4)又陳金鴻係邱月竹之配偶，此參邱月竹之戶籍謄本（見原審
    卷(四)第2頁）自明；至於陳李淑琴係陳金鴻之母，附表(四)編
    號2至編號4均係邱月竹使用之人頭戶者，並為陳昆鴻於刑事
    案件之偵查中供證：「均係邱月竹使用之帳戶」（見刑事影
    印卷(二)第267-268頁）。對照證人陳李淑琴、陳金鴻於刑事
    案件之偵查中到場，其中陳李淑琴供證：「其帳戶及印鑑均
    由陳金鴻保管使用。」等語；陳金鴻則供證：「其帳戶有時
    邱月竹會匯入款項。」等語（參見刑事影印卷(二)第156頁、
    第187頁）以觀，堪認附表(四)編號2至編號4之人頭帳戶，確
    係由邱月竹使用至明。
  3.附表(三)及附表(四)編號1所列帳戶為上訴人等使用之人頭戶，
    則上訴人以無摺提款提領之款項經匯入非親友或人頭戶之帳
    戶即得認受有損害；若上訴人等主張之款項中未經匯入他人
    帳戶或可得證明係轉匯入其等親友或人頭戶之帳戶中，即難
    認其等受有損害，已如上述。茲就上訴人楊美雲及魏浽葶帳
    戶分別論之：
  (1)上訴人楊美雲部分：
  87年12月28日即附表(一)編號1所示提款300萬元部分，業經陳
    昆鴻以其名匯款予緯泰興業有限公司（下稱緯泰公司），有
    該筆匯款單可證（見本院上訴卷(三)第266頁），該筆款項經
    緯泰公司負責人即證人陳剛明於本案刑事調查筆錄時證稱：
    「（問：是否認識元大京華證券股份有限公司安平分公司業
    務襄理（現已離職）陳昆鴻？關係為何？有無金錢往來？）
    認識。約於87年初，在飯桌上經朋友介紹認識，後來其要求
    我在該證券公司開戶，故我曾短時期（約半年）曾在該證券
    公司開戶過。我僅僅乙次曾經向陳昆鴻調現金300萬元一天
    而已，其他並沒有和其有過金錢來往。」、「（問：陳昆鴻
    是否於87年12月28日時由土地銀行安平分行匯入乙筆300萬
    元款項？作何用途？流向為何？）有的。因為我公司緯泰興
    業有限公司有向第一商業銀行借款400萬元一年換約一次，
    但因會計小姐的疏忽，忘記87年12月28日是換約日，而我手
    上僅有100萬元，故向陳昆鴻借款300萬元。換約後，於87年
    12月29日馬上匯到陳昆鴻彰化銀行北臺南分行帳號00000000
    000000歸還。」、「（問：有無補充意見？）我提供陳昆鴻
    借款300萬元及歸還的第一銀行相關資料供貴（站）參考。
    」（見原審卷(一)第144-146頁），足見該筆300萬元係陳昆鴻
    冒領上訴人楊美雲帳戶內之存款後匯予緯泰公司，且經緯泰
    公司返還後，亦未歸還予上訴人楊美雲，致上訴人楊美雲受
    有該筆300萬元之損害。且被上訴人既未提出其他積極事證
    ，以資證明陳昆鴻為有受領權之人，堪認此部分係遭第三人
    所冒領，對於上訴人楊美雲自不生清償效力。
  88年1月29日即附表(一)編號2以真正之印文提領100萬元，未
    經上訴人楊美雲提出受有損害之證明，且未經轉匯予非親友
    帳戶之第三人帳戶，故此部分應認上訴人楊美雲已受清償。
  88年7月7日即附表(一)編號9提領400萬元後，其中70萬元存入
    陳金鴻土銀北台南分行帳戶（帳號：000000000000號），其
    中12萬元存入趙莉莉大眾銀行高雄分行帳戶（帳號：000000
    000000號），其中35萬元存入陳昆鴻土銀帳戶，有相關取、
    存款條影本可證（見本院上訴卷(三)第282-291頁），得認其
    中117萬元係經冒領，上訴人楊美雲自受有117萬元之損害。
  88年7月13日即附表(一)編號10提領500萬元，其中63萬元存入
    陳李淑琴彰化銀行永康分行帳戶（帳號：0000000000000號
    ），其中43萬元存入陳李淑琴土銀帳戶，有相關取、存款條
    影本可證（見本院上訴卷(三)第292-294、296-297頁），得認
    其中106萬元係經冒領，即上訴人楊美雲受有106萬元之損害
    。
  88年7月28日即附表(一)編號11提領100萬元，並自林毓霖土銀
    帳戶提領340萬元，合計440萬元，其中410萬元存入陳李淑
    琴土銀北台南分行帳戶（帳號：000000000000號），其中30
    萬元存入陳昆鴻土銀帳戶，有相關取、存款條影本可證（見
    本院上訴卷(三)第295、298-300頁），得認該筆100萬元係遭
    冒領，上訴人楊美雲受有100萬元之損害。
  88年7月29日即附表(一)編號12提領200萬元，經轉匯入陳李淑
    琴土銀北台南分行帳戶（帳號：000000000000號），有相關
    取、存款條影本可證（見本院上訴卷(三)第301-302頁），得
    認該筆200萬元係遭冒領，即上訴人楊美雲受有200萬元之損
    害。
  89年9月7日即附表(一)編號19提領210萬元，其中52萬元經存
    入訴外人顏文白土銀帳戶（帳號：000000000000號），顏文
    白帳戶既非上訴人等親友所使用之帳戶，且上訴人等於土銀
    安平分行金錢往來頻繁、金額龐大，顏文白帳戶非上訴人等
    平常金錢往來之帳戶，被上訴人復未能證明顏文白與上訴人
    有何特殊關係而成為之人頭戶，故應認轉匯予顏文白之52萬
    元不生清償之效力，即上訴人楊美雲就該筆52萬元受有損害
    。
  90年1月5日即附表(一)編號21所示提款100萬元部分，係經匯
    往元大京華期貨股份有限公司帳戶，有提款單及匯款單可證
    （見本院上訴卷(三)第325-326頁），足認係遭冒領而受有該
    筆100萬元損害。
  除上述經認定上訴人楊美雲受有損害之款項外，其餘附表(一)
    編號5、7、8、13-18、20、22-29號所示款項皆經匯入上訴
    人楊美雲之親友帳戶即附表(三)及附表(四)編號1所列帳戶，是
    以此等提款應認已生清償之效力，上訴人楊美雲自不得請求
    被上訴人賠償。
  綜上所述，上訴人楊美雲未受清償之總額為975萬元即如附
    表(五)所示之款項，上訴人楊美雲之請求於975萬元之範圍內
    為有理由，逾此部分即為無理由。
  (2)上訴人魏浽葶部分：
  88年6月14日即附表(二)編號5提領300萬元，其中172萬元經邱
    月竹存入陳李淑琴帳戶，有提款單及匯款單可證（見本院上
    訴卷(三)第171-172頁），足認係遭冒領而受有該筆172萬元之
    損害。
  88年7月14日於陳昆鴻帳戶提領10萬元、自魏世治帳戶提領
    190萬元，另自上訴人魏浽葶帳戶即附表(二)編號6提領300萬
    元，合計500萬元，經邱月竹存入陳李淑琴土銀北台南分行
    帳戶（帳號：000000000000號），有提款單及匯款單可證（
    見本院上訴卷(三)第175-178頁），足認係遭冒領而受有該筆
    300萬元損害。
  88年8月25日即附表(二)編號9所示提領150萬元，經邱月竹存
    入陳李淑琴土銀北台南分行帳戶（帳號：000000000000號）
    ，有提款單及匯款單可證（見本院上訴卷(三)第186-187頁）
    ，足認係遭冒領而受有該筆150萬元之損害。
  88年8月26日即附表(二)編號10所示提領130萬元，經邱月竹存
    入陳李淑琴土銀北台南分行帳戶（帳號：000000000000號）
    ，有提款單及匯款單可證（見本院上訴卷(三)第188-189頁）
    ，足認係遭冒領而受有該筆130萬元之損害。
  89年10月16日即附表(二)編號35所示提領142萬元，經存入42
    萬元於非上訴人等之親友王林秀玉土銀帳戶（帳號：000000
    000000號），有提款單及匯款單可證（見本院上訴卷(三)第24
    8-250頁），足認係遭冒領而受有該筆42萬元損害。
  89年10月23日即附表(二)編號36所示提領150萬元，經存入41
    萬元於非上訴人等之親友王林秀玉土銀帳戶（帳號：000000
    000000號），有提款單及匯款單可證（見本院上訴卷(三)第25
    1-254頁），足認係遭冒領而受有該筆41萬元之損害。
  除上述經認定上訴人魏浽葶受有損害之款項外，其於附表(二)
    編號1-4、7、8、12-33、37-40號所示款項皆經匯入上訴人
    魏浽葶之親友帳戶即附表(三)所列帳戶，是此等提款應認已生
    清償之效力，上訴人魏浽葶自不得請求被上訴人賠償。
  綜上所述，上訴人魏浽葶未受清償之總額為835萬元即如附
    表(六)所示之款項，上訴人魏浽葶之請求於835萬元之範圍內
    為有理由，逾此部分即為無理由。
  4.本件上訴人等所有系爭帳戶，於附表(五)、(六)所示日期，分別
    遭第三人冒領金額，其日期及金額均詳如附表(五)、(六)所示，
    不生清償之效力；上訴人等主張被上訴人就上開金額，仍應
    負返還之責，於法並無不合。其次，被上訴人於87年12月28
    日至90年11月21日間之「活期儲蓄存款」牌告利率，最高為
    3.75％，最低為2.3％乙情，此有上訴人等提出而為被上訴
    人所不爭之牌告利率資料在卷（參見本院上訴卷(七)第39頁）
    可佐；上訴人等主張就伊等存款遭冒領部分，被上訴人並應
    加計以2.3％計算之利息一併返還，既未逾上開利率之上限
    ，則就上訴人等請求加付如附表(五)、(六)所示「存款利息」欄
    所示之金額，於法亦無不合。再按給付有確定期限者，債務
    人自期限屆滿時起，負遲延責任。給付無確定期限者，債務
    人於債權人得請求給付時，經其催告而未為給付，自受催告
    時起，負遲延責任。其經債權人起訴，或依督促程序送達支
    付命令，與催告有同一之效力。民法第229條第1、2項分別
    定有明文；又遲延之債務，以支付金錢為標的者，債權人得
    請求依法定利率計算之遲延利息。但約定利率較高者，仍從
    其約定利率；而應付利息之債務，其利率未經約定，亦無法
    律可據者，週年利率為5％。亦為同法第233條第1項及第203
    條所明定。查上訴人等請求被上訴人賠償之金額，並未定有
    給付之期限，則上訴人等雖主張被上訴人應自90年11月22日
    起，應加計按法定利率計算之遲延利息為返還者，惟並未提
    出於當日已向被上訴人請求返還系爭存款之證明，尚無足採
    ；然上訴人等既已起訴請求被上訴人返還系爭存款，則被上
    訴人自收受起訴狀繕本之送達翌日即92年10月4日起（見原
    審卷(一)第12頁），即應負給付遲延之責任。
五、綜上所述，本件上訴人等主張被上訴人違反消費寄託關係致
    其等受有損害，請求判決被上訴人應給付上訴人楊美雲970
    萬元、上訴人魏浽葶835萬元，及均自92年10月4日起至清償
    日止，按週年利率百分之5計算之利息，暨如附表(五)、(六)「
    存款利息」欄所示之金額，為有理由，應予准許。逾此部分
    之請求，為無理由，應予駁回。原審就上開應准許部分，為
    上訴人等敗訴之判決，並駁回其假執行之聲請，尚有未洽，
    上訴人等就此部分上訴意旨指摘原判決不當，求予廢棄改判
    ，為有理由，爰由本院就此部分予以廢棄改判如主文第二項
    所示。至於上訴人等之請求不應准許部分，原審為上訴人等
    敗訴之判決，並駁回其假執行之聲請，經核於法並無不合，
    上訴人等就此部分上訴意旨求予廢棄改判，為無理由，應予
    駁回。上訴人勝訴部分，兩造陳明願供擔保請求為准、免假
    執行之宣告，經核並無不合，爰分別酌定擔保金額准許之。
六、末按訴訟標的雖有數項，而僅有單一之聲明，法院應就所主
    張之數項標的逐一審判，如其中一項請求為有理由，即可為
    原告勝訴之判決，就他項標的無須更為審判（最高法院88年
    度台上字第1127號判決意旨參照）。本件上訴人等本於消費
    寄託及消費者保護法等法律關係，求為命被上訴人給付金錢
    之判決，核伊等主張之訴訟標的雖有多項，惟聲明則相同，
    學理上謂之重疊的訴之合併；上訴人就請求而應准許之金額
    部分，伊等本於消費寄託法律關係為請求既為有理由，則伊
    等另主張本於消費者保護法之法律關係為請求者，揆諸首開
    說明，即無審究必要，惟其追加之訴敗訴部分，仍應予駁回
    ，併此敘明。
七、本件因事證已臻明確，兩造其餘攻擊、防禦方法及所為之立
    證，經核與判決之結果不生影響，無庸逐一論述，併予敘明
    。
八、據上論結，本件上訴均為一部有理由，一部無理由，依民事
    訴訟法第450條、第449條第1項、第79條、第85條第1項，判
    決如主文。
中    華    民    國   100    年    11    月    22    日
                  民事第三庭    審判長法  官  黃崑宗
                                      法  官  李素靖
                                      法  官  蘇重信
上為正本係照原本作成。
如不服本判決，應於收受送達後20日內向本院提出上訴書狀，其
未表明上訴理由者，應於提出上訴後20日內向本院補提出理由書
狀（均須按他造當事人之人數附繕本）上訴時應提出委任律師或
具有律師資格之人之委任狀；委任有律師資格者，另應附具律師
資格證書及釋明委任人與受任人有民事訴訟法第466條之1第1項
但書或第2項（詳附註）所定關係之釋明文書影本。
中    華    民    國   100    年    11    月    22    日
                                      書記官  陳嘉琍
【附註】
民事訴訟法第466條之1：
(1)對於第二審判決上訴，上訴人應委任律師為訴訟代理人。但上
  訴人或其法定代理人具有律師資格者，不在此限。
(2)上訴人之配偶、三親等內之血親、二親等內之姻親，或上訴人
  為法人、中央或地方機關時，其所屬專任人員具有律師資格並
  經法院認為適當者，亦得為第三審訴訟代理人。
民事訴訟法第466條之2第1項：
  上訴人無資力委任訴訟代理人者，得依訴訟救助之規定，聲請
  第三審法院為之選任律師為其訴訟代理人。
附表(一)
帳號：000-000-000000
戶名：楊美雲（以存、取款憑條為存、取款，合計共：29張）
┌──┬─────┬────────┬────────┬───────────┐
│編號│日     期 │取  款  金  額  │存  款  金  額  │備註暨證據出處        │
│    │（年月日）│（新臺幣）      │（新臺幣）      │                      │
├──┼─────┼────────┼────────┼───────────┤
│1   │12.    │ 3,000,000元    │                │1.陳昆鴻電匯予緯泰興業│
│    │          │                │                │  有限公司，電匯單見本│
│    │          │                │                │  院上訴卷(三)第266頁。 │
│    │          │                │                │2.依據證人陳剛明證詞，│
│    │          │                │                │  係陳昆鴻借予緯泰興業│
│    │          │                │                │  有限公司之款項，見原│
│    │          │                │                │  審卷(一)第144-146頁。 │
│    │          │                │                │3.遭冒領金額300萬元。 │
├──┼─────┼────────┼────────┼───────────┤
│2   │1.    │ 1,000,000元    │                │未經匯入任何帳戶，生清│
│    │          │                │                │償效力，取款條見本院上│
│    │          │                │                │訴卷(三)第268頁。       │
├──┼─────┼────────┼────────┼───────────┤
│3   │2.11.    │ 1,000,000元    │                │1.有摺取款。          │
│    │          │                │                │2.本院上訴卷(三)第270頁 │
│    │          │                │                │  。                  │
├──┼─────┼────────┼────────┼───────────┤
│4   │2.11.    │19,000,000元    │                │1.有摺取款。          │
│    │          │                │                │2.本院上訴卷(三)第269頁 │
│    │          │                │                │  。                  │
├──┼─────┼────────┼────────┼───────────┤
│5   │2.    │20,000,000元    │                │1.以魏陳清香名義匯款予│
│    │          │                │                │  京華證券股份有限公司│
│    │          │                │                │  。                  │
│    │          │                │                │2.本院上訴卷(三)第271-27│
│    │          │                │                │  2頁。               │
├──┼─────┼────────┼────────┼───────────┤
│6   │4.9.    │ 2,400,000元    │                │1.有摺取款。          │
│    │          │                │                │2.本院上訴卷(三)第275頁 │
│    │          │                │                │  。                  │
├──┼─────┼────────┼────────┼───────────┤
│7   │5.    │ 3,000,000元    │                │1.存入魏世治土銀帳戶。│
│    │          │                │                │2.本院上訴卷(三)第277-27│
│    │          │                │                │  8頁。               │
├──┼─────┼────────┼────────┼───────────┤
│8   │5.    │ 2,000,000元    │                │1.存115萬元於林毓霖土 │
│    │          │                │                │  銀帳戶。            │
│    │          │                │                │2.存85萬元於魏世治土銀│
│    │          │                │                │  帳戶。              │
│    │          │                │                │3.本院上訴卷(三)第279-28│
│    │          │                │                │  1頁。               │
├──┼─────┼────────┼────────┼───────────┤
│9   │7.7.    │ 4,000,000元    │                │1.其中70萬元存入陳金鴻│
│    │          │                │                │  土銀帳戶。          │
│    │          │                │                │2.其中12萬元存入趙莉莉│
│    │          │                │                │  帳戶。              │
│    │          │                │                │3.其中84萬元存入林毓霖│
│    │          │                │                │  土銀帳戶。          │
│    │          │                │                │4.其中35萬元存入陳昆鴻│
│    │          │                │                │  土銀帳戶。          │
│    │          │                │                │5.其中126萬元存入魏陳 │
│    │          │                │                │  清香土銀帳戶。      │
│    │          │                │                │6.其中30萬元存入魏世治│
│    │          │                │                │  帳戶。              │
│    │          │                │                │7.被冒領總額117萬元， │
│    │          │                │                │  本院上訴卷(三)第282-29│
│    │          │                │                │  1頁。               │
├──┼─────┼────────┼────────┼───────────┤
│10  │7.    │ 5,000,000元    │                │1.其中347萬元存入魏世 │
│    │          │                │                │  治土銀帳戶。        │
│    │          │                │                │2.其中43萬元存入陳李淑│
│    │          │                │                │  琴土銀帳戶；63萬元電│
│    │          │                │                │  匯入陳李淑琴其他帳戶│
│    │          │                │                │  （遭冒領款項）。    │
│    │          │                │                │3.其中47萬元存入魏陳清│
│    │          │                │                │  香土銀帳戶。        │
│    │          │                │                │4.遭冒領總額106萬元， │
│    │          │                │                │  本院上訴卷(三)第292-29│
│    │          │                │                │  4、296-297頁。      │
├──┼─────┼────────┼────────┼───────────┤
│11  │7.    │ 1,000,000元    │                │1.自林毓霖土銀帳戶提領│
│    │          │                │                │  340萬元。           │
│    │          │                │                │2.其中410萬元匯入陳李 │
│    │          │                │                │  淑琴帳戶。          │
│    │          │                │                │3.其中30萬元存入陳昆鴻│
│    │          │                │                │  土銀帳戶。          │
│    │          │                │                │4.遭冒領總額100萬元， │
│    │          │                │                │  本院上訴卷(三)第295、2│
│    │          │                │                │  98-300頁。          │
├──┼─────┼────────┼────────┼───────────┤
│12  │7.    │ 2,000,000元    │                │存入陳李淑琴土銀帳戶，│
│    │          │                │                │本院上訴卷(三)第301-302 │
│    │          │                │                │頁。                  │
├──┼─────┼────────┼────────┼───────────┤
│13  │10.    │ 2,000,000元    │                │1.取款條印文不同。    │
│    │          │                │                │2.其中110萬元存入林毓 │
│    │          │                │                │  霖土銀帳戶。        │
│    │          │                │                │3.其中89萬元存入魏世治│
│    │          │                │                │  土銀帳戶。          │
│    │          │                │                │4.本院上訴卷(三)第303-30│
│    │          │                │                │  5頁。               │
├──┼─────┼────────┼────────┼───────────┤
│14  │11.8.    │                │3,300,000元     │1.有摺存款。          │
│    │          │                │                │2.本院上訴卷(三)第306頁 │
│    │          │                │                │  。                  │
├──┼─────┼────────┼────────┼───────────┤
│15  │12.    │                │3,600,000元     │1.有摺存款。          │
│    │          │                │                │2.本院上訴卷(三)第309頁 │
│    │          │                │                │  。                  │
├──┼─────┼────────┼────────┼───────────┤
│16  │12.    │                │1,010,000元     │1.有摺存款。          │
│    │          │                │                │2.本院上訴卷(三)第312頁 │
│    │          │                │                │  。                  │
├──┼─────┼────────┼────────┼───────────┤
│17  │7.3.    │ 2,872,850元    │                │1.其中41萬1,000元存入 │
│    │          │                │                │  魏世治土銀帳戶。    │
│    │          │                │                │2.其中246萬1,850元存入│
│    │          │                │                │  魏蒼民土銀帳戶。    │
│    │          │                │                │3.本院上訴卷(三)第314-31│
│    │          │                │                │  6頁。               │
├──┼─────┼────────┼────────┼───────────┤
│18  │7.    │ 2,500,000元    │                │1.取款條印文不同。    │
│    │          │                │                │2.存入林毓霖土銀帳戶。│
├──┼─────┼────────┼────────┼───────────┤
│19  │9.7.    │ 2,100,000元    │                │1.取款條印文不同。    │
│    │          │                │                │2.其中52萬元存入顏文白│
│    │          │                │                │  土銀帳戶。          │
│    │          │                │                │3.其中158萬元存入魏世 │
│    │          │                │                │  治土銀帳戶。        │
│    │          │                │                │4.遭冒領金額52萬元，本│
│    │          │                │                │  院上訴卷(三)第319-321 │
│    │          │                │                │  頁。                │
├──┼─────┼────────┼────────┼───────────┤
│20  │12.2.    │ 3,000,000元    │                │1.取款條印文係轉拓。  │
│    │          │                │                │2.其中250萬元存入魏蒼 │
│    │          │                │                │  民土銀帳戶。        │
│    │          │                │                │3.其中50萬元存入魏世治│
│    │          │                │                │  土銀帳戶。          │
│    │          │                │                │4.本院上訴卷(三)第322-32│
│    │          │                │                │  4頁。               │
├──┼─────┼────────┼────────┼───────────┤
│21  │1.5.    │ 1,000,000元    │                │1.取款條印文係轉拓。  │
│    │          │                │                │2.有摺取款。          │
│    │          │                │                │3.匯入元大京華期貨（股│
│    │          │                │                │  ）公司帳戶。        │
│    │          │                │                │4.遭冒領金額100萬元， │
│    │          │                │                │  本院上訴卷(三)第325-32│
│    │          │                │                │  6頁。               │
├──┼─────┼────────┼────────┼───────────┤
│22  │1.    │ 2,420,000元    │                │1.取款條印文係轉拓。  │
│    │          │                │                │2.存入陳森海土銀帳戶。│
│    │          │                │                │3.本院上訴卷(三)第327-32│
│    │          │                │                │  8頁。               │
├──┼─────┼────────┼────────┼───────────┤
│23  │1.    │ 2,400,000元    │                │1.取款條印文係轉拓。  │
│    │          │                │                │2.有摺取款。          │
│    │          │                │                │3.其中220萬元存入魏蒼 │
│    │          │                │                │  民土銀帳戶。        │
│    │          │                │                │4.其中20萬元存入陳森海│
│    │          │                │                │  土銀帳戶。          │
│    │          │                │                │5.本院上訴卷(三)第329-33│
│    │          │                │                │  2頁。               │
├──┼─────┼────────┼────────┼───────────┤
│24  │1.    │ 1,000,000元    │                │1.取款條印文係轉拓。  │
│    │          │                │                │2.存入魏世治土銀帳戶。│
│    │          │                │                │3.本院上訴卷(三)第333-33│
│    │          │                │                │  4頁。               │
├──┼─────┼────────┼────────┼───────────┤
│25  │2.    │ 1,000,000元    │                │1.取款條印文係轉拓。  │
│    │          │                │                │2.存入魏世治土銀帳戶。│
│    │          │                │                │3.本院上訴卷(三)第335-33│
│    │          │                │                │  6頁。               │
├──┼─────┼────────┼────────┼───────────┤
│26  │2.    │ 4,300,000元    │                │1.取款條印文係轉拓。  │
│    │          │                │                │2.其中150萬元存入魏蒼 │
│    │          │                │                │  民土銀帳戶。        │
│    │          │                │                │3.其中280萬元存入魏蒼 │
│    │          │                │                │  輝土銀帳戶。        │
│    │          │                │                │4.本院上訴卷(三)第337-33│
│    │          │                │                │  8頁。               │
├──┼─────┼────────┼────────┼───────────┤
│27  │2.    │ 1,400,000元    │                │1.取款條印文係轉拓。  │
│    │          │                │                │2.其中100萬元存入魏世 │
│    │          │                │                │  治土銀帳戶。        │
│    │          │                │                │3.其中400萬元存入魏蒼 │
│    │          │                │                │  輝土銀帳戶。        │
│    │          │                │                │4.本院上訴卷(三)第397-34│
│    │          │                │                │  1頁。               │
├──┼─────┼────────┼────────┼───────────┤
│28  │3.1.    │ 1,400,000元    │                │1.取款條印文係轉拓。  │
│    │          │                │                │2.其中100萬元存入魏蒼 │
│    │          │                │                │  民土銀帳戶。        │
│    │          │                │                │3.其中40萬元存入魏世治│
│    │          │                │                │  土銀帳戶。          │
│    │          │                │                │4.本院上訴卷(一)第274-27│
│    │          │                │                │  6頁。               │
├──┼─────┼────────┼────────┼───────────┤
│29  │3.5.    │    50,000元    │                │1.取款條印文係轉拓。  │
│    │          │                │                │2.存入魏蒼輝土銀帳戶，│
│    │          │                │                │  本院上訴卷(三)第342-34│
│    │          │                │                │  3頁。               │
├──┼─────┼────────┼────────┼───────────┤
│合計│          │90,842,850元    │7,910,000元     │                      │
└──┴─────┴────────┴────────┴───────────┘
附表(二)
帳號：000-000-000000
戶名：魏浽葶（以存、取款憑條為存、取款，合計共：41張）
┌──┬───┬────────┬────────┬───────────┐
│編號│日  期│取  款  金  額  │存  款  金  額  │備註暨證據出處        │
├──┼───┼────────┼────────┼───────────┤
│1   │4.│ 1,300,000元    │                │1.原審判決誤載為87.4. │
│    │      │                │                │  12。                │
│    │      │                │                │2.存入魏陳清香帳戶。  │
│    │      │                │                │3.本院上訴卷(三)第163-16│
│    │      │                │                │  4頁。               │
├──┼───┼────────┼────────┼───────────┤
│2   │4.│ 2,000,000元    │                │1.存入魏世治帳戶。    │
│    │      │                │                │2.本院上訴卷(三)第165-16│
│    │      │                │                │  6頁。               │
├──┼───┼────────┼────────┼───────────┤
│3   │4.│10,000,000元    │                │1.存入林毓霖帳戶。    │
│    │      │                │                │2.本院上訴卷(三)第167-16│
│    │      │                │                │  8頁。               │
├──┼───┼────────┼────────┼───────────┤
│4   │4.│ 5,000,000元    │                │1.存入林毓霖帳戶。    │
│    │      │                │                │2.本院上訴卷(三)第169-17│
│    │      │                │                │  0頁。               │
├──┼───┼────────┼────────┼───────────┤
│5   │6.│ 3,000,000元    │                │1.其中128萬元存入魏陳 │
│    │      │                │                │  清香土銀安平分行帳戶│
│    │      │                │                │  ，本院上訴卷(三)第173 │
│    │      │                │                │  頁。                │
│    │      │                │                │2.其中172萬元存入陳李 │
│    │      │                │                │  淑琴帳戶（遭冒領金額│
│    │      │                │                │  ），本院上訴卷(三)第17│
│    │      │                │                │  1、172頁。          │
├──┼───┼────────┼────────┼───────────┤
│6   │7.│ 3,000,000元    │                │1.存500萬元於陳李淑琴 │
│    │      │                │                │  帳戶，其中10萬元於同│
│    │      │                │                │  日自陳昆鴻帳戶提領、│
│    │      │                │                │  190萬元自魏世治帳戶 │
│    │      │                │                │  提領，本院上訴卷(三)第│
│    │      │                │                │  175-178頁。         │
├──┼───┼────────┼────────┼───────────┤
│7   │7.│ 2,000,000元    │                │1.存317萬元於魏陳清香 │
│    │      │                │                │  土銀安平分行帳戶，其│
│    │      │                │                │  中117萬元提領自林毓 │
│    │      │                │                │  霖土銀帳戶，200萬元 │
│    │      │                │                │  提領自魏浽葶帳戶，本│
│    │      │                │                │  院上訴卷(三)第179-181 │
│    │      │                │                │  頁。                │
├──┼───┼────────┼────────┼───────────┤
│8   │8.│ 2,000,000元    │                │1.加計自魏世治土銀帳戶│
│    │      │                │                │  提領之100萬元後，分 │
│    │      │                │                │  匯140萬元至林毓霖土 │
│    │      │                │                │  銀帳戶、160萬元至魏 │
│    │      │                │                │  陳清香帳戶，本院上訴│
│    │      │                │                │  卷(三)第182-185頁。   │
├──┼───┼────────┼────────┼───────────┤
│9   │8.│ 1,500,000元    │                │1.存入陳李淑琴土銀安平│
│    │      │                │                │  分行帳戶，本院上訴卷│
│    │      │                │                │  (三)第186-187頁。     │
├──┼───┼────────┼────────┼───────────┤
│10  │8.│ 1,300,000元    │                │1.原審判決誤載為88.5.2│
│    │      │                │                │  6。                 │
│    │      │                │                │2.存入陳李淑琴土銀安平│
│    │      │                │                │  分行帳戶，本院上訴卷│
│    │      │                │                │  (三)第188-189頁。     │
├──┼───┼────────┼────────┼───────────┤
│11  │9.6.│                │3,550,000元     │1.有摺存款。          │
│    │      │                │                │2.本院上訴卷(五)第272頁 │
│    │      │                │                │  。                  │
├──┼───┼────────┼────────┼───────────┤
│12  │9.│                │  100,000元     │1.有摺存款。          │
│    │      │                │                │2.本院上訴卷(五)第273頁 │
│    │      │                │                │  。                  │
├──┼───┼────────┼────────┼───────────┤
│13  │10.│ 1,000,000元    │                │自魏世治土銀帳戶領取64│
│    │      │                │                │萬元後，加計自魏浽葶帳│
│    │      │                │                │戶提領款項合計164萬元 │
│    │      │                │                │存入林毓霖土銀帳戶，本│
│    │      │                │                │院上訴卷(三)第195-197頁 │
│    │      │                │                │。                    │
├──┼───┼────────┼────────┼───────────┤
│14  │11.１│ 1,000,000元    │                │存入魏世治土銀帳戶，本│
│    │      │                │                │院上訴卷(三)第198-199頁 │
│    │      │                │                │。                    │
├──┼───┼────────┼────────┼───────────┤
│15  │11.9.│ 1,500,000元    │                │1.存110萬元於魏世治土 │
│    │      │                │                │  銀帳戶。            │
│    │      │                │                │2.存40萬元於林毓霖土銀│
│    │      │                │                │  帳戶。              │
│    │      │                │                │3.本院上訴卷(三)第200-20│
│    │      │                │                │  2頁。               │
├──┼───┼────────┼────────┼───────────┤
│16  │11.│ 2,000,000元    │                │1.自魏世治土銀帳戶領取│
│    │      │                │                │  100萬元。           │
│    │      │                │                │2.匯款300萬元於林毓霖 │
│    │      │                │                │  土銀帳戶。          │
│    │      │                │                │3.本院上訴卷(三)第203-20│
│    │      │                │                │  5頁。               │
├──┼───┼────────┼────────┼───────────┤
│17  │12.│ 1,000,000元    │                │存入林毓霖土銀帳戶，本│
│    │      │                │                │院上訴卷(三)第206-207頁 │
│    │      │                │                │。                    │
├──┼───┼────────┼────────┼───────────┤
│18  │12.│ 1,000,000元    │                │1.自魏世治土銀帳戶提領│
│    │      │                │                │  81萬元。            │
│    │      │                │                │2.存181萬元於林毓霖土 │
│    │      │                │                │  銀帳戶，本院上訴卷(三)│
│    │      │                │                │  第208-210頁。       │
├──┼───┼────────┼────────┼───────────┤
│19  │1.│ 4,000,000元    │                │存入魏世治土銀帳戶，本│
│    │      │                │                │院上訴卷(三)第211-212頁 │
│    │      │                │                │。                    │
├──┼───┼────────┼────────┼───────────┤
│20  │1.│ 3,000,000元    │                │存入魏陳清香土銀帳戶，│
│    │      │                │                │本院上訴卷(三)第213-214 │
│    │      │                │                │頁。                  │
│    │      │                │                │                      │
├──┼───┼────────┼────────┼───────────┤
│21  │2.3.│                │7,000,000元     │1.有摺存款。          │
│    │      │                │                │2.本院上訴卷(三)第216頁 │
│    │      │                │                │  。                  │
├──┼───┼────────┼────────┼───────────┤
│22  │2.│ 3,000,000元    │                │存入林毓霖土銀帳戶，本│
│    │      │                │                │院上訴卷(三)第219-220頁 │
│    │      │                │                │。                    │
├──┼───┼────────┼────────┼───────────┤
│23  │2.│ 3,000,000元    │                │存入林毓霖土銀帳戶，本│
│    │      │                │                │院上訴卷(三)第221-222頁 │
│    │      │                │                │。                    │
├──┼───┼────────┼────────┼───────────┤
│24  │2.│   500,000元    │                │存入林毓霖土銀帳戶，本│
│    │      │                │                │院上訴卷(三)第223-224頁 │
│    │      │                │                │。                    │
├──┼───┼────────┼────────┼───────────┤
│25  │3.│ 1,500,000元    │                │存入林毓霖土銀帳戶，本│
│    │      │                │                │院上訴卷(三)第225-226頁 │
│    │      │                │                │。                    │
├──┼───┼────────┼────────┼───────────┤
│26  │3.│ 1,000,000元    │                │存入林毓霖土銀帳戶，本│
│    │      │                │                │院上訴卷(三)第227-228頁 │
│    │      │                │                │。                    │
├──┼───┼────────┼────────┼───────────┤
│27  │4.│   500,000元    │                │存入林毓霖土銀帳戶，本│
│    │      │                │                │院上訴卷(三)第229-230頁 │
│    │      │                │                │。                    │
├──┼───┼────────┼────────┼───────────┤
│28  │5.4.│   500,000元    │                │存入魏世治土銀帳戶，本│
│    │      │                │                │院上訴卷(三)第231-232頁 │
│    │      │                │                │。                    │
├──┼───┼────────┼────────┼───────────┤
│29  │5.│ 3,000,000元    │                │存入魏世治土銀帳戶，本│
│    │      │                │                │院上訴卷(三)第233-234頁 │
│    │      │                │                │。                    │
├──┼───┼────────┼────────┼───────────┤
│30  │6.１│ 1,000,000元    │                │存入魏世治土銀帳戶，本│
│    │      │                │                │院上訴卷(三)第235-236頁 │
│    │      │                │                │。                    │
├──┼───┼────────┼────────┼───────────┤
│31  │6.│   500,000元    │                │1.自陳森海土銀帳戶領取│
│    │      │                │                │  12萬元。            │
│    │      │                │                │2.前筆款項加計自魏浽葶│
│    │      │                │                │  土銀帳戶領取款項，分│
│    │      │                │                │  存24萬元於林毓霖土銀│
│    │      │                │                │  帳戶、14萬元於魏蒼民│
│    │      │                │                │  土銀帳戶。          │
│    │      │                │                │3.本院上訴卷(三)第237-24│
│    │      │                │                │  0。                 │
├──┼───┼────────┼────────┼───────────┤
│32  │9.│   611,000元    │                │1.匯款413萬元於魏蒼民 │
│    │      │                │                │  土銀帳戶。          │
│    │      │                │                │2.匯款198萬元於陳森海 │
│    │      │                │                │  土銀帳戶。          │
│    │      │                │                │3.本院上訴卷(三)第241-24│
│    │      │                │                │  2頁。               │
├──┼───┼────────┼────────┼───────────┤
│33  │9.│   500,000元    │                │存入魏世治土銀帳戶，本│
│    │      │                │                │院上訴卷(三)第244-245頁 │
│    │      │                │                │。                    │
│    │      │                │                │                      │
├──┼───┼────────┼────────┼───────────┤
│34  │9.│   213,000元    │                │1.有摺取款。          │
│    │      │                │                │2.存入魏蒼民土銀帳戶。│
│    │      │                │                │3.本院上訴卷(三)第246-24│
│    │      │                │                │  7頁。               │
├──┼───┼────────┼────────┼───────────┤
│35  │10.│ 1,420,000元    │                │1.存100萬元於魏蒼民土 │
│    │      │                │                │  銀帳戶。            │
│    │      │                │                │2.存42萬元於王林秀玉土│
│    │      │                │                │  銀帳戶（遭冒領金額）│
│    │      │                │                │  。                  │
│    │      │                │                │3.本院上訴卷(三)第248-25│
│    │      │                │                │  0頁。               │
├──┼───┼────────┼────────┼───────────┤
│36  │10.│ 1,500,000元    │                │1.存41萬元於王林秀玉土│
│    │      │                │                │  銀帳戶（遭冒領金額）│
│    │      │                │                │  。                  │
│    │      │                │                │2.存35萬元於魏世治土銀│
│    │      │                │                │  帳戶。              │
│    │      │                │                │3.存74萬元於魏蒼民土銀│
│    │      │                │                │  帳戶。              │
│    │      │                │                │4.本院上訴卷(三)第251-25│
│    │      │                │                │  4頁。               │
├──┼───┼────────┼────────┼───────────┤
│37  │11.│ 1,000,000元    │                │存入魏世治土銀帳戶，本│
│    │      │                │                │院上訴卷(三)第255-256頁 │
│    │      │                │                │。                    │
│    │      │                │                │                      │
├──┼───┼────────┼────────┼───────────┤
│38  │11.│ 1,000,000元    │                │1.存40萬元於魏蒼民土銀│
│    │      │                │                │  帳戶。              │
│    │      │                │                │2.存60萬元於魏蒼輝土銀│
│    │      │                │                │  帳戶。              │
│    │      │                │                │3.本院上訴卷(三)第257-25│
│    │      │                │                │  9頁。               │
├──┼───┼────────┼────────┼───────────┤
│39  │11.│ 1,000,000元    │                │1.有摺取款。          │
│    │      │                │                │2.存入魏世治土銀帳戶。│
│    │      │                │                │3.本院上訴卷(三)第260-26│
│    │      │                │                │  1頁。               │
├──┼───┼────────┼────────┼───────────┤
│40  │11.│ 2,000,000元    │                │存入魏蒼民土銀帳戶，本│
│    │      │                │                │院上訴卷(三)第262-263頁 │
│    │      │                │                │。                    │
│    │      │                │                │                      │
├──┼───┼────────┼────────┼───────────┤
│41  │12.7.│ 2,000,000元    │                │1.有摺取款。          │
│    │      │                │                │2.存入魏蒼民土銀帳戶。│
│    │      │                │                │3.本院上訴卷(三)第264-26│
│    │      │                │                │  5頁。               │
├──┼───┼────────┼────────┼───────────┤
│合計│      │71,134,000元    │10,650,000元    │                      │
└──┴───┴────────┴────────┴───────────┘
附表(三)
（魏世治家族成員之帳戶）
┌──┬───────────────┬───────────┐
│編號│帳戶／所有人                  │備  註                │
├──┼───────────────┼───────────┤
│１  │土銀安平分行000000000000號帳戶│並非虛設，而係由魏世治│
│    │魏世治                        │、魏陳清香使用，作為買│
│    │                              │賣股票之資金調度。    │
├──┼───────────────┼───────────┤
│２  │土銀安平分行000000000000號帳戶│同上                  │
│    │魏陳清香                      │                      │
├──┼───────────────┼───────────┤
│３  │元大京華證券00000000000號帳戶 │同上                  │
│    │魏世治                        │                      │
├──┼───────────────┼───────────┤
│４  │元大京華證券00000000000號帳戶 │同上                  │
│    │魏陳清香                      │                      │
├──┼───────────────┼───────────┤
│５  │土銀安平分行000000000000號帳戶│同上                  │
│    │魏蒼民(88.5.20開戶)           │                      │
├──┼───────────────┼───────────┤
│６  │土銀安平分行000000000000號帳戶│同上                  │
│    │魏蒼輝(88.2.26開戶)           │                      │
├──┼───────────────┼───────────┤
│７  │元大京華期貨000000000000號帳戶│同上                  │
│    │魏蒼民                        │                      │
├──┼───────────────┼───────────┤
│８  │元大京華期貨000000000000號帳戶│同上                  │
│    │魏蒼輝                        │                      │
├──┼───────────────┼───────────┤
│９  │土銀安平分行000000000000號帳戶│同上                  │
│    │陳森海(89.3.23開戶)           │                      │
└──┴───────────────┴───────────┘
附表(四)
 （人頭帳戶）
┌──┬────┬──────────────┬─────────┐
│編號│帳戶名稱│開戶銀行/帳號               │使用人            │
├──┼────┼──────────────┼─────────┤
│1.  │林毓霖  │土銀安平分行                │魏世治家族成員    │
│    │        │000-000-00000-0號           │                  │
├──┼────┼──────────────┼─────────┤
│2.  │陳金鴻  │土銀北台南分行              │邱月竹            │
│    │        │000-000-000000號            │                  │
├──┼────┼──────────────┼─────────┤
│3.  │陳李淑琴│土銀北台南分行              │邱月竹            │
│    │        │000-000-000000號            │                  │
├──┼────┼──────────────┼─────────┤
│4.  │趙莉莉  │大眾銀行高雄分行            │邱月竹            │
│    │        │000000000000號              │                  │
└──┴────┴──────────────┴─────────┘
附表(五)
帳號：000-000-000000
戶名：楊美雲（遭冒領部分）
┌──┬───┬────────┬────┬───────────────┐
│編號│日  期│冒  領  金  額  │利  率  │被上訴人應給付之存款利息      │
├──┼───┼────────┼────┼───────────────┤
│1   │12.│3,000,000元     │2.3％   │3,000,000元自87年12月28日起至 │
│    │      │                │        │88年1月28日止，按週年利率2.3％│
│    │      │                │        │計算之利息。                  │
├──┼───┼────────┼────┼───────────────┤
│2   │7.７│1,170,000元     │同上    │4,170,000元自88年7月7日起至同 │
│    │      │                │        │年月12日止，按週年利率2.3％計 │
│    │      │                │        │算之利息。                    │
├──┼───┼────────┼────┼───────────────┤
│3   │7.│1,060,000元     │同上    │5,230,000元自88年7月13日起至同│
│    │      │                │        │年月27日止，按週年利率2.3％計 │
│    │      │                │        │算之利息。                    │
├──┼───┼────────┼────┼───────────────┤
│4   │7.│1,000,000元     │同上    │6,230,000元該日按週年利率2.3％│
│    │      │                │        │計算之利息。                  │
├──┼───┼────────┼────┼───────────────┤
│5   │7.│2,000,000元     │同上    │8,230,000元自88年7月29日起至88│
│    │      │                │        │年10月21日止，按週年利率2.3％ │
│    │      │                │        │計算之利息。                  │
├──┼───┼────────┼────┼───────────────┤
│6   │9.7.│  520,000元     │同上    │8,750,000元自89年9月7日起至89 │
│    │      │                │        │年12月1日止，按週年利率2.3％計│
│    │      │                │        │算之利息。                    │
├──┼───┼────────┼────┼───────────────┤
│7   │1.5.│1,000,000元     │同上    │9,750,000元自90年1月5日起至90 │
│    │      │                │        │年1月10日止，按週年利率2.3％計│
│    │      │                │        │算之利息。                    │
├──┼───┼────────┼────┼───────────────┤
│合計│      │9,750,000元     │        │                              │
└──┴───┴────────┴────┴───────────────┘
附表(六)
帳號：000-000-000000
戶名：魏浽葶（遭冒領部分）
┌──┬───┬────────┬───┬───────────────┐
│編號│日  期│冒  領  金  額  │利  率│被上訴人應給付之存款利息      │
├──┼───┼────────┼───┼───────────────┤
│1   │6.│1,720,000元     │2.3％ │1,720,000元自88年6月14日起至88│
│    │      │                │      │年7月13日止按週年利率2.3％計算│
│    │      │                │      │之利息。                      │
├──┼───┼────────┼───┼───────────────┤
│2   │7.│3,000,000元     │同上  │4,720,000元自88年7月14日起至88│
│    │      │                │      │年7月16日止按週年利率2.3％計算│
│    │      │                │      │之利息。                      │
├──┼───┼────────┼───┼───────────────┤
│3   │8.│1,500,000元     │同上  │6,220,000元該日按週年利率2.3％│
│    │      │                │      │計算之利息。                  │
├──┼───┼────────┼───┼───────────────┤
│4   │8.│1,300,000元     │同上  │7,520,000元自88年8月26日起至88│
│    │      │                │      │年10月27日止按週年利率2.3％計 │
│    │      │                │      │算之利息。                    │
├──┼───┼────────┼───┼───────────────┤
│5   │10.│  420,000元     │同上  │7,940,000元自89年10月16日起至 │
│    │      │                │      │89年10月22日止按週年利率2.3％ │
│    │      │                │      │計算之利息。                  │
├──┼───┼────────┼───┼───────────────┤
│6   │10.│  410,000元     │同上  │8,350,000元自89年10月23日起至 │
│    │      │                │      │89年11月17日止按週年利率2.3％ │
│    │      │                │      │計算之利息。                  │
├──┼───┼────────┼───┼───────────────┤
│合計│      │8,350,000元     │      │                              │
│    │      │                │      │                              │
└──┴───┴────────┴───┴───────────────┘